【裁判字號】    99,抗,132
【裁判日期】    990819
【裁判案由】    選任臨時管理人
【裁判全文】
臺灣桃園地方法院民事裁定               99年度抗字第132號
抗  告  人  精銓精密工業股份有限公司
法定代理人
即  相對人  甲○○
上列抗告人因聲請選任臨時管理人事件，對於民國99年6 月17日
本院99年度聲字第58號裁定提起抗告，本院裁定如下：
    主  文
原裁定廢棄。
相對人於原法院之聲請駁回。
聲請及抗告費用由相對人負擔。
    理  由
一、原裁定意旨略以：抗告人於民國98年6 月15日召開之第3 次
    股東臨時會決議所選出之董事李松梅、郭維民及相對人與監
    察人黃方榮，均遭本院以98年度裁全字第2689號假處分裁定
    禁止渠等行使董事或監察人之職務，相對人雖曾對本院上開
    假處分裁定提起抗告，然該案目前仍在臺灣高等法院審理中
    ，是上開假處分之效力仍然存在；再抗告人目前仍在營運中
    ，綜上各情以觀，堪認抗告人之董事會確因上開假處分而有
    不能行使職權之情事，且抗告人既仍在營運中，復董事會又
    係公司業務執行權之決定機關，係屬無可取代，懸缺過久確
    有致抗告人之營運利益等有受損害之虞，核與公司法第208
    條之1 第1 項規定相符，自有為抗告人選任臨時管理人之必
    要；此經職權徵詢主管機關即經濟部中部辦公室亦表示相同
    意見，爰依公司法第208 條之1 規定，選任康英彬律師為抗
    告人之臨時管理人。
二、抗告意旨則以：鈞院98年度裁全字第2689號假處分裁定，業
    經臺灣高等法院以99年度抗字第300 號裁定廢棄，並駁回債
    權人林憲登、盧淑卿假處分之聲請，應認無選任臨時管理人
    之必要，爰請求廢棄原裁定等語。
三、按董事會不為或不能行使職權，致公司有受損害之虞時，法
    院因利害關係人或檢察官之聲請，得選任一人以上之臨時管
    理人，代行董事長及董事會之職權，公司法第208 條之1 第
    1 項前段定有明文。
四、經查：本件選任臨時管理人事件，原裁定認抗告人之董事會
    因本院98年度裁全字第2689號假處分裁定禁止李松梅、郭維
    民及相對人行使董事之職務，而有不能行使職權之情形，爰
    依法選任康英彬律師為抗告人之臨時管理人。惟上開假處分
    業經臺灣高等法院以99年度抗字第300 號裁定廢棄，並駁回
    債權人林憲登、盧淑卿假處分之聲請，此有臺灣高等法院99
    年度抗字第300 號裁定影本在卷可稽，則李松梅、郭維民及
    相對人等3 人，依法即得行使其董事職務。此外，復查無抗
    告人之董事會有何不為或不能行使職權之情事，是應無選任
    臨時管理人之必要。原法院未及審酌，抗告意旨求予廢棄原
    裁定，為有理由，爰由本院廢棄原裁定，並駁回相對人選任
    臨時管理人之聲請。
五、據上論結，本件抗告為有理由，爰裁定如主文。
中    華    民    國    99    年    8     月    19    日
                  民事第一庭    審判長法  官  郭琇玲
                                      法  官  林哲賢
                                      法  官  郭俊德
正本係照原本作成。
本裁定除以適用法規顯有錯誤為理由，不得再抗告；如提再抗告
，應於收受後送達 10 日內委任律師為代理人向本院提出再抗告
狀，並繳納再抗告費新台幣 1,000 元。
中    華    民    國    99    年    8     月    19    日
                                      書記官  黃澧

司法院資訊處製作；財團法人民間司法改革基金會備份。
